【裁判字號】    89,上易,1137
【裁判日期】    890428
【裁判案由】    傷害
【裁判全文】
臺灣高等法院刑事判決                  八十九年度上易字第一一三七號
    上  訴  人
    即  被  告  甲○○
右上訴人因傷害案件，不服臺灣桃園地方法院八十七年度易字第三二四五號，中華民
國八十八年十二月二十二日第一審判決（起訴案號：臺灣桃園地方法院檢察署八十七
年度偵字第一五０八一號）提起上訴，本院判決如左：
    主      文
上訴駁回。
    事      實
一、甲○○因懷疑乙○○與其妻鄭春花有染，導至因此與其妻離婚，已心生怨懟，民
    國八十七年八月十二日上午十一時二十分許，甲○○騎乘機車行經桃園縣龜山鄉
    ○○路○段二七０號乙○○工作處前，適遇乙○○，乃上前質問乙○○為何破壞
    其家庭，惟遭乙○○反譏，甲○○益生憤恨，遂基於普通傷害之犯意，持其所有
    隨身攜帶工作用之柴刀一把向乙○○左手臂及臀部揮砍，致乙○○受有左手手掌
    部位非完全性截肢（手掌已動手術接回）、左小腿裂傷及右臀部裂傷等傷害。
二、案經乙○○訴由桃園縣警察局龜山分局報請台灣桃園地方法院檢察署檢察官偵查
    起訴。
    理      由
一、訊據上訴人即被告甲○○固不否認確於前揭時、地持柴刀與被害人乙○○發生爭
    執並致被害人受有前開傷害等情屬實，唯否認有傷害之犯意，辯稱：因被害人乙
    ○○與伊妻子有染，且一再破壞伊家庭，伊僅質問韋某為何如此，未料韋某即持
    鐵棒要打伊，伊乃持刀抵擋，伊無傷害被害人之故意云云。
二、然查，右揭事實業據被害人乙○○於警訊、偵查及原審法院審理中指訴綦詳，復
    有長庚紀念醫院為被害人開具之診斷證明書一紙在卷可稽，參以上訴人既不否認
    與告訴人發爭執並持柴刀揮砍，而依上開診斷書所載被害人所受傷害為「左手手
    掌部位非完全性截肢、左小腿裂傷及右臀部裂傷」，顯係遭上訴人持刀揮砍所致
    ，上訴人所辯伊僅持刀抵擋云云，顯屬避究之詞，不足採信。本件事證明確，上
    訴人犯行，應堪認定。
三、核上訴人所為，係犯刑法第二百七十七條第一項之傷害罪。原審適用刑法第二百
    七十七條第一項、第四十一條，罰金罰鍰提高標準第一條前段、第二條規定，並
    審酌上訴人尚無犯罪前科，素行良好，且係因懷疑告訴人與其妻有染，以致伊與
    其妻離異，忿而持刀砍傷被害人，犯後態度尚稱良好，及被害人所受傷害之程度
    等一切情狀，量處有期徒刑六月，並諭知如易科罰金以三百元折算一日，並說明
    上訴人持以犯罪之柴刀一把，雖係其所有，惟已遭丟棄滅失，自無庸宣告沒收；
    經核其認事用法並無違誤，量刑亦稱妥適。上訴意旨指摘原判決不當，求予撤銷
    改判，為無理由，應駁回其上訴。
據上論斷，應依刑事訴訟法第三百六十八條判決如主文。
本案經檢察官彭坤業到庭執行職務。
中     華     民     國    八十九   年      四        月      二十八    日
                             臺灣高等法院刑事第十八庭
                                 審判長法  官  吳      敦
                                       法  官  吳  明  峰
                                       法  官  林  陳  松
右正本證明與原本無異。
不得上訴。
                                       書記官  鎖  瑞  嶺
中     華     民     國    八十九   年      五        月        三      日
附錄：本案論罪科刑法條全文
刑法第二百七十七條第一項：
傷害人之身體或健康者，處三年以下有期徒刑，拘役或一千元以下罰金。


司法院資訊處製作；財團法人民間司法改革基金會備份。
